【裁判字號】    99,聲,810
【裁判日期】    990806
【裁判案由】    聲請具保停止羈押
【裁判全文】
臺灣嘉義地方法院刑事裁定               99年度聲字第810號
聲  請  人
即  被  告  甲○○
上列聲請人即被告因詐欺案件，聲請具保停止羈押，本院裁定如
下：
    主  文
聲請駁回。
    理  由
一、按被告及得為其輔佐人之人或辯護人，得隨時具保，向法院
    聲請停止羈押，刑事訴訟法第110 條第1 項定有明文。是本
    件被告聲請具保停止羈押並無不合，先予敘明。
二、聲請意旨略以：被告因經濟困苦，受託代人領款，因委託人
    要保密，不讓被告知道其真實姓名與住址，並非被告供述不
    實。又被告一人在外，尚有其他債權債務等雜務待處理，被
    告已經坦承犯行，且同案被告鄭顯舉亦已到案被起訴，無串
    證之虞，爰懇請核准被告具保停止羈押云云。
三、按被告經法官訊問後，認為犯罪嫌疑重大，而有事實足認有
    勾串共犯之虞者，依刑事訴訟法第101 條第1 項第2 款規定
    得予羈押。本件被告因涉犯詐欺罪嫌，前經本院訊問後，坦
    承有為真實姓名年籍不詳綽號「阿雄」之人先後2 次領取款
    項之經過，並有被害人陳美琪、林瑞溪於警詢中之證述，及
    被害人陳美琪存款憑條影本、林瑞溪存款存根聯影本，及蓋
    有吳成偉印章之取款憑條影本、同案被告鄭顯舉合作金庫帳
    戶內頁影本等附卷可稽，亦有相關扣押物品存卷可資佐證，
    是足認被告涉犯詐欺罪嫌，犯罪嫌疑重大。又另有綽號「阿
    雄」之人待查，且其所稱同案被告鄭顯舉郵局帳戶、合作金
    庫帳戶，均係同案被告鄭顯舉借予供其平日使用乙節，與一
    般金融帳戶並非輕易供他人使用之常情不符，況其於訊問時
    所稱上開合作金庫帳戶於開戶後之交易使用情況，均與上開
    帳戶內頁影本所顯示之交易紀錄不符，顯有隱匿案情之情事
    ，是就同案被告鄭顯舉借予被告上開郵局帳戶、合作金庫帳
    戶之帳戶使用情況、使用目的，被告有事實足認有與同案被
    告鄭顯舉勾串之可能，為避免案情晦暗之危險，有羈押之必
    要，爰依刑事訴訟法第101條第1項第2款之規定，裁定被告
    於民國99年7月29日起，予以羈押，並禁止接見、通信。被
    告雖以前開情詞聲請准予具保停止羈押，惟查：(一)被告於偵
    查及本院準備程序中坦承上開犯嫌，兼有上開卷證可參，其
    犯罪嫌疑重大要無疑義。(二)被告辯稱同案被告鄭顯舉就上開
    合作金庫帳戶係供詐騙集團使用乙節，並不知情云云，然觀
    諸上開合作金庫帳戶內頁影本，同案被告鄭顯舉於99年6月2
    日開戶後，同年月3日、4日、7日分別有柳木村、劉漢如及
    徐佩娸存入新臺幣4萬、5萬及3萬5千元之紀錄（見警卷第29
    頁），然訊之被告卻不知上開3人為何人，亦不知何以存入
    上開款項，足見上開合作金庫帳戶於開戶後，隨即供作詐騙
    集團之用，而非為其平日所用，由此，亦可推論上開合作金
    庫帳戶開戶目的，即係供詐騙集團之用。再者，倘若同案被
    告鄭顯舉係因被告平日需用帳戶方借予其使用乙節為真，則
    出借上開郵局帳戶即可，又何須另外專程開立上開合作金庫
    帳戶，再將2本帳戶均借予被告使用？此舉顯然有違常情。
    準此，就上開合作金庫帳戶使用目的、同案被告鄭顯舉是否
    知情等節，被告顯有隱匿部分案情，而有與同案被告鄭顯舉
    勾串，導致案情晦暗之危險，有羈押之必要，應予羈押。被
    告聲請意旨認其已坦承犯行，且同案被告鄭顯舉亦已到案被
    起訴，無串證之虞云云，尚屬無據。此外，被告另以有其餘
    事務尚待處理而向本院聲請具保停止羈押，惟該等情狀並非
    本院審酌停止羈押之原因，且不符合刑事訴訟法第114條各
    款所列不得駁回具保聲請之情形，非本院所得審酌停止羈押
    之事由，自難准許，應予駁回。
四、綜上所述，被告合於羈押要件，本院所為羈押處分，於法並
    無不合。被告據前揭事由聲請具保停止羈押，惟具保並無法
    使被告上揭羈押原因、必要性消滅，其具保停止羈押之聲請
    ，為無理由，應予駁回。
五、依刑事訴訟法第121 條第1 項，裁定如主文。
中    華    民    國    99    年     8    月     6    日
                  刑事第一庭審判長法  官  許進國
                                  法  官  張道周
                                  法  官  張志偉
上列正本證明與原本無異。
如不服本裁定，應於裁定送達後5日內向本院提出抗告狀（應附
繕本）。
中    華    民    國    99    年    8     月    6     日
                                  書記官  張子涵

司法院資訊處製作；財團法人民間司法改革基金會備份。
